sk-SK: Diely pre vozidlá > Diely a príslušenstvo pre vozidlá > Diely motorových vozidiel > Časti rámu a karosérie motorového vozidla: Nárazníky; Kľučky dverí; Tesnenia dverí; Dvere; Blatníky; Palivové dvierka; Plynové vzpery; Mriežky; Kapota; Štvrťové panely; Bočné panely; Spoilery; Batožinový priestor
tr: Taşıtlar ve Parçalar > Taşıt Parçaları ve Aksesuarlar > Motorlu Taşıt Parçaları > Motorlu Taşıt Şasi ve Gövde Parçaları: Tamponlar; Kapı Kolları; Kapı Fitilleri; Kapılar; Çamurluklar; Yakıt Deposu Dış Kapakları; Gaz Payandaları; Izgaralar; Kaputlar; Çeyrek Paneller; Yan Paneller; Spoiler; Sandıklar
pt-BR: Veículos e peças > Peças e acessórios de veículos > Peças para veículos motorizados > Peças de chassi e carroceria para veículos motorizados: Pára-choques; Maçanetas de porta; Vedadores para porta; Portas; Pára-lamas; Portinholas; Amortecedores a gás; Grelhas; Capôs; Painéis laterais; Painéis laterais; Spoilers; Baús
ko: 차량/부품 > 차량 부품/부대용품 > 자동차 부품 > 자동차 프레임/보디 부품: 범퍼; 도어 핸들; 도어 씰; 문; 펜더; 연료 도어; 가스 스트럿; 그릴; 후드; 쿼터 패널; 사이드 패널; 스포일러; 트렁크
zh-CN: 交通工具/汽车/飞机/船舶 > 交通工具零件/配件 > 机动车零部件 > 机动车车架和车身零部件: 保险杠; 车门把手; 车门密封条; 门; 挡泥板; 油箱门; 气撑杆; 格栅; 引擎盖; 车身侧板; 侧面板; 扰流板; 大衣箱/储物箱
fi: Ajoneuvot ja osat > Ajoneuvojen osat ja tarvikkeet > Moottoriajoneuvojen osat > Moottoriajoneuvojen rungon ja kehikon osat: Puskurit; Ovenkahvat; Oven tiivisteet; Ovet; Lokasuojat; Polttoainetankin luukut; Kaasujouset; Säleiköt; Konepellit; Takapaneelit; Sivupaneelit; Spoilerit; Arkut
it: Veicoli e parti > Componenti e accessori per auto > Componenti per veicoli a motore > Telaio e parti della carrozzeria di veicoli a motore: Paraurti; Maniglie; Guarnizioni per portiere; Porte; Parafanghi; Sportelli del carburante; Ammortizzatori a gas; Griglie; Cofani; Fiancate; Pannelli laterali; Alettoni; Bauli
ru: Транспортные средства, запчасти и аксессуары > Запчасти и аксессуары для транспортных средств > Автомобильные запчасти > Детали кузова автомобиля: Бамперы; Дверные ручки; Уплотнители для дверей; Двери; Передние крылья; Дверцы топливного бака; Газовые стойки; Решетки радиатора; Капоты; Задние крылья; Боковые панели; Спойлеры; Крышки багажника
vi: Xe và phụ tùng > Bộ phận và phụ kiện xe cộ > Phụ tùng xe cơ giới > Khung và phụ tùng thân xe cơ giới: Cản trước; Tay nắm cửa; Gioăng cửa; Cửa; Chắn bùn; Cửa nhiên liệu; Lò xo khí; Galăng tản nhiệt; Mui; Tấm gốc; Panel bên; Tấm làm lệch dòng khí động; Hòm
nl: Voertuigen en onderdelen > Voertuigonderdelen en -accessoires > Motorvoertuigonderdelen > Chassis- en carrosserieonderdelen voor motorvoertuigen: Bumpers; Deurgrepen; Deurafdichtingen; Deuren; Spatborden; Brandstofkleppen; Gasveren; Grilles; Kappen; Kwartpanelen; Zijpanelen; Spoilers; Zwembroek
es: Vehículos y recambios > Piezas y accesorios para vehículos > Piezas para vehículos motorizados > Piezas de bastidor y carrocería para vehículos motorizados: Parachoques; Manijas de puerta; Sellos de puerta; Puertas; Guardabarros; Tapas de combustible; Amortiguadores de gas; Rejillas; Capotas; Paneles de cuarto; Paneles laterales; Alerones; Baúles
el: Οχήματα & ανταλλακτικά > Ανταλλακτικά & αξεσουάρ οχημάτων > Ανταλλακτικά μηχανοκίνητων οχημάτων > Εξαρτήματα πλαισίου & αμαξώματος μηχανοκίνητων οχημάτων: Προφυλακτήρες; Χειρολαβές πόρτας; Σφραγίδες πόρτας; Πόρτες; Φτερά οχημάτων; Πόρτες καυσίμου; Υδραυλικά στηρίγματα; Μάσκες οχημάτων; Καπό; Πλαϊνά φτερά; Πλαϊνά πάνελ; Αεροτομές; Πορτμπαγκάζ
hr-HR: Vozila i dijelovi vozila > Dijelovi i oprema za vozila > Dijelovi za motorna vozila > Dijelovi okvira i karoserije motornih vozila: Branici; Kvake vrata; Brtva vrata; Vrata; Prednji bokobrani; Vrata spremnika za gorivo; Plinski amortizeri; Mrežice; Haube; Stražnji bokobrani; Bočni paneli; Spojleri; Prtljažnici
ro-RO: Vehicule și piese > Piese și accesorii pentru vehicule > Piese autovehicule > Piese pentru șasiul/caroseria vehiculului: Bare de protecție; Mânere portieră; Garnituri pentru uși; Portiere; Apărătoare; Capac rezervor; Amortizoare pneumatice; Grile; Capote; Aripi spate; Panouri laterale; Spoilere; Portbagaje
ja: 乗り物・パーツ > 乗り物用パーツ・関連用品 > 自動車・バイク用パーツ > 自動車・バイク用フレーム・ボディパーツ: バンパー; ドアハンドル; ドアシール; ドア; フェンダー; 燃料ドア; ガスストラット; グリル; フード; クォーターパネル; サイドパネル; スポイラー; トランク
sl-SI: Vozila in deli > Deli in dodatki za vozila > Deli za motorna vozila > Okvir motornih vozil in deli karoserije: Odbijači; Ročaji za vrata; Tesnila za vrata; Vrata; Blatniki; Vratca za gorivo; Plinske vzmeti; Maske; Pokrovi; Bočni paneli; Stranske plošče; Spojlerji; Prtljažniki
zh-TW: 車輛與零配件 > 車輛零件/配件 > 汽機車零配件 > 汽機車框架/車身: 保險桿; 門把; 門封; 門; 擋泥板; 燃料門; 氣壓桿; 水箱罩; 引擎蓋; 葉子板; 側板; 擾流板; 大型硬殼箱
pt-PT: Veículos e peças > Acessórios e peças para veículos > Peças para veículos motorizados > Peças de carroçaria para veículos motorizados: Para-choques; Puxadores para porta de carro; Juntas vedantes; Portas; Guarda-lamas; Tampa do depósito de combustível; Amortecedores a gás; Grelhas; Capôs; Painéis laterais; Painéis laterais; Ailerons; Baús
en: Vehicles & Parts > Vehicle Parts & Accessories > Motor Vehicle Parts > Motor Vehicle Frame & Body Parts: Bumpers; Door Handles; Door Seals; Doors; Fenders; Fuel Doors; Gas Struts; Grilles; Hoods; Quarter Panels; Side Panels; Spoilers; Trunks
de: Fahrzeuge & Teile > Fahrzeugersatzteile & -zubehör > Kfz-Teile > Rahmen- & Karosserieteile: Stoßstangen; Kfz-Türgriffe; Türdichtungen; Türen; Kotflügel; Tankklappen; Gasdruckfedern; Kühlergrills; Hauben; Seitenwände; Kfz-Seitenwände; Spoiler; Trunks
th: รถยนต์และชิ้นส่วน > ชิ้นส่วนและอุปกรณ์สำหรับยานยนต์ > ชิ้นส่วนรถยนต์ > ชิ้นส่วนตัวถังและโครงรถยนต์: กันชน; มือจับประตู; ซีลประตู; ประตู; บังโคลน; ฝาเติมน้ำมัน; โช๊คแก๊ส; กระจังหน้า; กระโปรงรถ; แผงโลหะข้างรถ; แผงด้านข้าง; สปอยเลอร์; หีบ
bg-BG: Превозни средства и части > Автомобилни части и аксесоари > Части за моторни превозни средства > Части за рама и купе на моторни превозни средства: Брони; Дръжки за врати; Уплътнения за врати; Врати; Калници; Капак за резервоар; Газови амортисьори; Решетки; Капаци; Четвърт панели; Странични панели; Спойлери; Багажници
cs: Vozidla a náhradní díly > Díly a příslušenství vozidel > Díly motorových vozidel > Součásti rámu a karoserie vozidel: Nárazníky; Dveřní kliky; Těsnění dveří; Dveře; Blatníky; Palivová dvířka; Plynové vzpěry; Mřížky; Kapoty; Čtvrtpanely; Boční panely; Spoilery; Cestovní kufry
da: Køretøjer og dele > Dele og tilbehør til køretøjer > Dele til motorkøretøjer > Ramme og karosseridele til motorkøretøjer: Kofangere; Dørhåndtag; Dørpakninger; Døre; Hjulbrønd; Brændstofdøre; Gasfjedre; Gitter; Motorhjelme; Kvartpaneler; Sidepaneler; Spoilere; Kufferter
pl: Pojazdy i części > Akcesoria i części do pojazdów > Części do pojazdów silnikowych > Karoserie i ramy do pojazdów silnikowych: Zderzaki; Klamki; Uszczelki drzwiowe; Drzwi; Błotniki; Pokrywy wlewu paliwa; Sprężyny gazowe; Osłony chłodnicy; Pokrywy; Panele ćwiartkowe; Panele boczne; Spoilery; Kąpielówki
sv: Fordon och delar > Fordonsdelar och tillbehör > Fordonsdelar > Ramar och karossdelar för fordon: Stötfångare; Dörrhandtag; Dörrtätningar; Dörrar; Stänkskärmar; Bränsledörrar; Gasfjädrar; Grillar; Motorhuvar; Kvartspaneler; Sidopaneler; Spoilers; Koffertar
lt-LT: Transporto priemonės ir dalys > Transporto priemonių dalys ir priedai > Motorinių transporto priemonių dalys > Motorinių transporto priemonių rėmų ir kėbulų dalys: Bamperiai; Durų rankenėlės; Durų sandarikliai; Durys; Sparnai; Degalų bakelio dangtelis; Dujiniai statramsčiai; Grotelės; Gaubtai; Galiniai sparnai; Šoniniai skydai; Aptakai; Skrynios
fr: Véhicules et accessoires > Pièces détachées pour véhicules > Pièces détachées automobiles et motos > Pièces de châssis et carrosserie: Pare-chocs; Poignées de porte; Joints de porte; Portes; Ailes; Portes de carburant; Vérins à gaz; Calandres de voiture; Capot; Panneaux de quart; Panneaux latéraux; Spoilers; Malles
nb: Kjøretøy og deler > Deler og tilbehør til kjøretøy > Kjøretøydeler > Kjøretøyrammer og karosserideler: Støtfangere; Dørhåndtak; Dørpakninger; Dører; Sideskjermer; Drivstoffdører; Gassfjærer; Griller; Pansere; Sidepaneler bak; Sidepaneler; Spoilere; Kister
hu: Járművek és alkatrészek > Járműalkatrészek és -kiegészítők > Gépjárműalkatrészek > Gépjárműváz és -karosszéria-alkatrészek: Lökhárítók; Ajtófogantyúk; Ajtótömítések; Ajtók; Sárvédők; Üzemanyagajtók; Gázrugók; Rácsok; Motorháztetők; Negyedpanelek; Oldalsó panelek; Spoilerek; Csomagtartók